臺灣臺南地方法院刑事判決　　　　　　 94年度交訴字第224號
公　訴　人　臺灣臺南地方法院檢察署檢察官
被　　　告　甲○○
上列被告因公共危險案件，經檢察官提起公訴（94年度偵字第10
211號），本院依簡式審判程序判決如下：
    主  文
甲○○駕駛動力交通工具肇事，致人傷而逃逸，處有期徒刑捌月
。緩刑貳年。
    事  實
一、甲○○於民國94年5月24日20時30分許，駕駛車牌號碼8M-36
    65號自用小貨車，沿臺南市○○路由東向西方向行駛，途經
    該路與中華西路交岔路口時右轉時，與乙○○所駕駛於該路
    口停等紅燈之車牌號碼UPB-433號輕機車發生碰撞，致乙○
    ○因而人車倒地，受有「左手肘損傷、右下肢損傷、右股損
    害」等傷害（過失傷害部分已據乙○○於偵查中撤回告訴，
    另經臺灣臺南地方法院檢察署檢察官為不起訴處分確定）。
    甲○○明知駕駛自小貨車肇事致人受傷，應停車對乙○○採
    取必要救護措施，及留置現場等待警方前往處理，以釐清責
    任，竟基於肇事逃逸之犯意，旋即繼續駕車逃逸。經在場目
    擊之不詳姓名男子記下甲○○所駕自小貨車車牌號碼，轉告
    知乙○○，再由乙○○向警方報案，警方繼依車牌號碼循線
    查悉上開自小貨車為甲○○所駕駛，而查獲上情。
二、案經臺南市警察局第二分局報請臺灣臺南地方法院檢察署檢
    察官偵查起訴。
    理  由
一、程序方面─
  (一)按除被告所犯為死刑、無期徒刑、最輕本刑為3 年以上有期
    徒刑之罪或高等法院管轄第一審案件者外，於法院行準備程
    序進行中，被告先就被訴事實為有罪之陳述時，審判長得告
    知被告簡式審判程序之旨，並聽取當事人、代理人、辯護人
    及輔佐人之意見後，裁定進行簡式審判程序；且受命法官行
    準備程序，與法院或審判長有同一之權限，刑事訴訟法第27
    3條之1第1項及279條第2 項前段分別定有明文。本件被告甲
    ○○所為係犯死刑、無期徒刑、最輕本刑為3 年以上有期徒
    刑以外之罪，其於準備程序中就被訴事實為有罪之陳述，經
    受命法官告知簡式審判程序之旨，並聽取公訴人、被告之意
    見後，本院認為適宜由受命法官獨任進行簡式審判程序。
  (二)簡式審判程序之證據調查，不受刑事訴訟法第159條第1項、
    第161條之2、第161條之3、第163條之1及第164條至第170條
    規定之限制，亦為同法第273條之2所明文。是此，證人乙○
    ○於警詢中之陳述、道路交通事故現場圖、道路交通事故調
    查報告表(一)(二)，及葉太原診所診斷證明書，本院自可採為證
    據，先此敘明。
二、認定犯罪事實所憑證據及理由─
  (一)上開事實，業據被告甲○○於本院審理時供承不諱，核與證
    人即被害人乙○○於警詢、檢察官偵訊中證述之情節大致相
    符（參警卷第5 頁、偵查卷第7頁至第8頁），且有道路交通
    事故現場圖、道路交通事故調查報告表(一)、(二)、交通事故現
    場蒐證照片6幀、車籍作業系統－查詢認可資料（警卷第6頁
    至第12頁、第16頁至第19頁）及葉太原診所診斷證明書附卷
    可稽（警卷第13頁）。被告自白核與事實相符，堪信為真實
    。
  (二)按刑法第185條之4之駕駛動力交通工具，肇事致人死傷逃逸
    罪，係以處罰肇事後逃逸之駕駛人為目的，俾促使駕駛人於
    肇事後能對被害人即時救護，以減少死傷，是該罪之成立，
    祇以行為人有駕駛動力交通工具肇事，致人死傷而逃逸之事
    實為已足，至行為人之肇事原因如何，則非所問，迭據最高
    法院93年度臺上字第5599號、89年度臺上字第2157號著有判
    決意旨可資參照。換言之，該罪立法之目的係為維護交通安
    全，減少被害人之死傷，促使駕駛人於肇事後，能對被害人
    即時救護。是不論行為人就交通事故之發生是否有過失，行
    為人仍應對被害人負即時救護之義務。是依上揭說明，被告
    於肇事後不得擅自離去，詎被告擅自駕車離去，亦未報警或
    採取適當之救治措施，則被告自應負刑法之駕駛動力交通工
    具肇事致人受傷而逃逸之罪責。
三、論罪科刑之理由─
  (一)核被告甲○○所為，係犯刑法第185條之4之駕車肇事逃逸罪
    。爰審酌被告並無不良素行，肇事後未救護傷者，反駕車逃
    逸，誠屬不該，惟念及被告事後已與被害人達成民事和解，
    並已履行完畢，有和解書在審卷可按，及其於本院審理中坦
    認犯行等一切情狀，量處如主文所示之刑。
  (二)被告前未曾受有期徒刑以上刑之宣告，有臺灣臺南地方法院
    檢察署刑案資料查註紀錄表及臺灣高等法院被告前案紀錄表
    附卷可按，其因一時失慮，致罹刑典，經此偵審程序及刑之
    宣告，當知警惕，諒無再犯之虞，且事後已與被害人等達成
    民事和解，本院認前開所宣告之刑，以暫不執行為適當，並
    宣告緩刑2年，以啟自新。
四、適用之法律─
  (一)刑事訴訟法第299條第1項前段、第273條之1第1項。
  (二)刑法第185條之4、第74條第1款。
本案經檢察官丙○○到庭執行職務。
中　　華　　民　　國　　94　　年　　12　　月　　27　　日
                      交通法庭  法　官  張維君
上正本證明與原本無異。
如不服本判決，應於判決送達後10日內，向本院提出上訴狀（應
附繕本）。
                                書記官  陳志德
中　　華　　民　　國　　94　　年　　12　　月　　27　　日
附錄本案論罪科刑法條全文：
刑法第185條之4：
駕駛動力交通工具肇事，致人死傷而逃逸者，處6月以上5年以下
有期徒刑。
